【裁判字號】    88,上易,5796
【裁判日期】    890126
【裁判案由】    賭博
【裁判全文】
臺灣高等法院刑事判決                        八十八年度上易字第五七九六號
    上  訴  人  臺灣板橋地方法院檢察署檢察官
    被      告  甲○○
右上訴人因被告賭博案件，不服臺灣板橋地方法院，八十八年度易字第三五二四號，
中華民國八十八年十月十三日第一審判決 (起訴案號：臺灣板橋地方法院檢察署八十
八年度偵字第一六三六五號)提起上訴，本院判決如左：
    主  文
上訴駁回。
    事  實
一、甲○○前曾因賭博案件，經台灣板橋地方法院於民國八十六年二月十一日以八十
    六年度易緝字第四二號判處有期徒刑六月，併科罰金銀元三萬元，罰金如易服勞
    役、徒刑如易科罰金均以三百元折算一日，並於八十六年七月十五日易科罰金執
    行完畢。仍不知悔改，與綽號「阿狗」之年籍姓名不詳成年男子共同基於營利之
    概括犯意，自八十八年三月初起，連續在台北縣三重市○○○路「大同公園」之
    公共場所私設俗稱「六合彩」之簽賭卡號碼，由甲○○聚集不特定人簽選號碼下
    注賭博財物，其簽選方式共有「二星」、「三星」及「四星」三種，賭客簽選每
    支號碼之賭金分別為新台幣（下同）七十五元、八十元、八十元，用以核對香港
    特區政府每星期二、四所開出之六合彩當期開獎號碼，如簽中「二星」者，可得
    五千二百元，簽中「三星」者可得五萬一千元，簽中「四星」者則可得六十萬元
    ，如未簽中，所繳賭金全歸「阿狗」所有，甲○○就賭客所簽選之每支號碼則可
    抽取二元酬勞；迄至八十八年七月三日上午十一時三十分許，在上開「大同公園
    」內為警當場查獲，並扣得簽單三十八張及經營六合彩所得賭資一萬六千元。
二、案經台北縣警察局三重分局報請台灣板橋地方法院檢察署檢察官偵查起訴。
    理  由
一、右揭犯罪事實，業據被告甲○○於警訊時及偵、審中坦承不諱，並有六合彩簽單
    三十八張、賭資一萬六千元扣案可資佐證，本件事證明確，被告犯行堪以認定。
二、核被告甲○○所為，係犯刑法第二百六十八條意圖營利，供給賭博場所及聚眾賭
    博罪，與同法第二百六十六條第一項前段在公共場所賭博財物罪。被告與綽號「
    阿狗」之成年男子間，就上開賭博犯行，有犯意之聯絡及行為之分擔，均為共同
    正犯。其於當期香港六合彩開獎前之聚集不特定之多數人簽選號碼行為，均分別
    係當次意圖營利，供給賭博場所及意圖營利，聚眾賭博，與在公眾得出入之場所
    賭博財物犯行之接續行為。而於每期開前接續行為中之意圖營利，供給賭博場
    所及意圖營利，聚眾賭博，與公眾得出入之場所賭博財物，均係基於一個賭博犯
    意之決定，以達成同一犯罪之行為，為一行為觸犯前開三罪名，屬想像競合犯，
    應從情節較重之意圖營利，聚眾賭博罪處斷。又被告先後多期經營六合彩所犯上
    開之罪，均時間緊接，犯罪構成要件相同，顯均係基於概括犯意反覆為之，為連
    續犯，應論以一罪，並加重其刑。又查被告前有如事實欄第一項所示之犯罪、科
    刑及徒刑之執行情形，有台灣高等法院檢察署刑案紀錄簡覆表一件在卷（原審卷
    第八頁）可憑，其受有期徒刑之執行完畢後，五年以內再犯有期徒刑以上之本罪
    ，為累犯，應依法遞加重其刑。
三、原審以被告罪證明確，本同上見解，適用刑法第二十八條、第五十六條、第二百
    六十六條第一項前段、第二百六十八條、第五十五條、第四十七條、第四十一條
    、第三十八條第一項第二款、第三款，罰金罰鍰提高標準條例第一條前段、第二
    條，併審酌被告其不思以正當工作獲取財產，竟經營六合彩賭博，供人簽賭財物
    ，以從中獲取不法利益，助長社會僥倖心理，影響正常之社會經濟活動，及被告
    之前科素行等一切情狀，量處有期徒刑六月，並諭知易科罰金之折算標準，以資
    懲儆。扣案之六合彩簽賭單三十八張係供犯罪所用之物，且為被告甲○○所有，
    已據其於警訊時供明在卷，賭資現金一萬六千元，則為犯罪所得，均應依法併予
    宣告沒收，其認事用法均無不合，檢察官上訴意旨被告有賭博前科，經判處有期
    徒刑六月，併科罰金銀元三萬元，而本件構成累犯，卻僅量處有期徒刑六月，失
    之輕縱並指摘原判決不當，惟查被告前案賭博犯行係擔任組頭，未中彩賭金均歸
    其所有，情節較重，有台灣板橋地方法院八十六年易緝字第四二號刑事判決附卷
    可稽，而本件被告僅擔任俗稱「柱仔」，自每支簽賭號碼中抽取新台幣二元之
    蠅頭小利，情節較輕，原判決審酌刑法第五十七條之情狀乃量處有期徒刑六月，
    尚稱妥適，檢察官上訴非有理由，應予駁回。
據上論斷，應依刑事訴訟法第三百六十八條，判決如主文。
本案經檢察官鄭富銘到庭執行職務。
中     華     民     國    八十九     年       一    月     二十六    日
                                  臺灣高等法院刑事第二十五庭
                                      審判長法  官  許  國  宏
                                            法  官  袁  從  楨
                                            法  官  洪  光  燦
右正本證明與原本無異。
不得上訴。
                                            書記官  張  永  富
中     華     民     國    八十九     年       一      月     二十八    日
附錄：本案論罪科刑法條全文
刑法第二百六十八條：
意圖營利，供給賭博場所或聚眾賭博者，處三年以下有期徒刑，得併科三千元以下罰
金。


司法院資訊處製作；財團法人民間司法改革基金會備份。
